ISABELA ALCANTARA GALHARDO

Farmacêutica

Rua Capitão Rezende, 521 Cachambi Rio de Janeiro | (21) 99115-1677 | isabelagalhardo@id.uff.br

RESUMO

Especialista em vigilância sanitária com ênfase em segurança do paciente e gestão de risco. Experiência prévia em farmácia hospitalar e clínica. Vivência em controle e garantia de qualidade em indústria de saneante durante a graduação.

EXPERIÊNCIA PROFISSIONAL

IVISA-Rio - Instituto Municipal de Vigilância Sanitária, Vigilância de Zoonose e Inspeção Agropecuária

Farmacêutica Residente no Programa de Residência Multiprofissional em Vigilância Sanitária | Março, 2021 - Março, 2023

- Realização de inspeções sanitárias em todos os tipos de estabelecimento sujeitos à Vigilância Sanitária que sejam de responsabilidade do município do Rio de Janeiro.
- Atendimento de demandas de rotina, ofícios, denúncias, licenciamento sanitário com inspeção prévia, parecer para peticionamento de Autorização de Funcionamento de Empresa (AFE) e para Certificação de Boas Práticas de Armazenamento e Distribuição.

Hospital Quinta D'Or

Farmacêutica Clínica | Junho, 2019 - Março, 2021

- Realização do acompanhamento farmacoterapêutico com avaliação da prescrição médica.
- Intervenções na farmacoterapia, quando identificados problemas relacionados aos medicamentos (PRM).
- Assessoramento do corpo clínico e as equipes assistenciais com informações relacionados ao uso correto dos medicamentos, padronização e racionalização no uso de medicamentos.

AcuaPura Indústria e Comércio LTDA

Analista de Controle de Qualidade | Setembro, 2017 - Março, 2018

- Compreensão toda a tecnologia de fabricação e qualidade dos sólidos orais da indústria farmacêutica.
- Realização do controle de qualidade de produtos acabados e em fabricação, matériasprimas e materiais de embalagem recebidos.
- Elaboração / revisão de procedimentos de análise.
- Atuação na garantia da qualidade com classificação de fornecedores Execução com emissão dos relatórios de qualificação para os fornecedores de matéria-prima e material de embalagem.
- Elaboração de especificações Matérias-primas, material de embalagem, produto em processo e acabado.

CERTIFICAÇÕES:

- White Belt em Lean Six-Sigma EDTI
- Segurança do Paciente e Qualidade em Serviços de Saúde ANVISA
- Ferramentas da Qualidade e Análise de Risco ABNT NBR ISO/ IEC 31010:2012
- Inglês Avançado Cultura Inglesa

FORMAÇÃO ACADÊMICA

2022 | Faculdade Estácio de Sá

MBA em Gestão Industrial Farmacêutica

2021 | Faculdade Unyleya

Pós-graduação latu sensu em Farmácia Clínica e Hospitalar

2019 | Universidade Federal Fluminense

Bacharel em Farmácia

HABILIDADES:

- Alta capacidade de adaptação
- Proativa
- Facilidade de comunicação e trabalho em grupo